臺灣臺南地方法院刑事判決
109年度易字第1334號
公  訴  人  臺灣臺南地方檢察署檢察官
被      告  王世雄


上列被告因毀損案件，經檢察官提起公訴（109年度偵字第16613
號），本院判決如下：
    主  文
王世雄犯毀損他人物品罪，累犯，處有期徒刑肆月，如易科罰金
，以新臺幣壹仟元折算壹日。
    事  實
一、王世雄與任慧珍2人係鄰居關係，雙方因任慧珍在巷道堆置
    物品而生怨隙，竟基於毀棄他人物品之犯意，於民國109年7
    月19日8時55分許，在任慧珍位於臺南市○區○○街000巷00號
    之住處外，持木棍砸毀任慧珍所有之花盆、門窗等物，致令
    前開物品損壞不堪用，足生損害於任慧珍。
二、案經任慧珍訴由臺南市政府警察局第五分局移送臺灣臺南地
    方檢察署檢察官偵查起訴。
    理  由
甲、程序部分：
一、本案以下所引用具傳聞證據性質之供述證據，被告王世雄、
    檢察官於本院言詞辯論終結前均未爭執其證據能力，且本院
    審酌前開證據作成時之情況及證據取得過程等節，並無非出
    於任意性、不正取供或其他違法不當情事，且客觀上亦無顯
    不可信之情況，復經本院於審判期日就上開證據依法進行調
    查、辯論，是依刑事訴訟法第159條之5規定，均有證據能力
    。
二、本案以下所引用具非供述證據性質之證據資料，均無違反法
    定程序取得之情形，依刑事訴訟法第158條之4規定之反面解
    釋，均應有證據能力。
乙、實體部分：
一、訊據被告矢口否認有何毀損犯行，並於本院審理時辯稱：我
    沒有拿木棍毀損任慧珍之花盆與門窗等物云云。經查：
(一)被告與任慧珍係鄰居，被告因任慧珍在巷道堆置物品而有所
    不滿等情，業據被告供承在卷，而任慧珍所有之花盆、住處
    門窗於上開時間遭被告持木棍加以破壞毀損等情，業據證人
    任慧珍於警詢及檢察事務官詢問時、證人即任慧珍胞弟任志
    文於檢察事務官詢問時均證述明確，且有現場照片附卷可稽
    ，參以被告與任志文在本案案發時在任慧珍前開住處發生爭
    吵，被告陸續口出「要把你家棚子拆掉，你試試看，命都不
    要了，把你家全部拆掉，不然試試看。」、「試試看，你們
    家髒物太多了。」、「警察不敢處理，我來處理阿。」、「
    路霸，我幫你們清啦」等語，且在兩人爭吵期間，多次出現
    摔碎東西之聲響，任志文尚有致電詢問警察：「你們有人過
    來沒有，他在砸我們家東西」等語，有檢察事務官之勘驗紀
    錄附卷可參，顯見被告確有於上開時、地，手持木棍毀損任
    慧珍之花盆、門窗等物無訛。
(二)證人即被告房東朱美花雖於警詢及檢察事務官詢問時證稱被
    告於案發當時係在租屋處內觀看電視云云，惟員警於109年7
    月19日9時許據報到場時，被告係站立於任慧珍住處門口旁
    ，被告於警詢時原辯稱其準備上班云云，其後改辯稱其當天
    沒有去上班云云，且經警詢問何以出現在任慧珍住處門口旁
    ，且經警出聲詢問時，為何轉身離去等語，其辯稱當時出來
    抽菸，且轉身係返家如廁云云，復於檢察事務官詢問時改變
    稱其當時在家中看電視，後來到外面坐在門口云云，有被告
    之警詢、檢察事務官詢問筆錄附卷足佐，顯見員警據報到場
    時，被告仍留在現場，並非如朱美花所證稱係在家中觀看電
    視，且被告對於其為何現身於任慧珍住處旁之原因，前後辯
    解不一，亦與前開事證不合，足認證人朱美花前開證述係屬
    迴護被告之詞，被告上開辯解亦無可採。　
(三)綜上所述，被告前開所辯，應屬事後卸責之詞，不足採信。
    本案事證明確，被告犯行堪以認定，應予依法論科。
二、論罪科刑：
(一)核被告所為，係犯刑法第354條之毀損他人物品罪。被告前
    因施用毒品、竊盜等案件，經法院裁定應執行有期徒刑1年6
    月確定，甫於108年6月11日執行完畢等情，有臺灣高等法院
    被告前案紀錄表在卷可稽，是被告於受徒刑之執行完畢後，
    5年內故意再犯本件有期徒刑以上之罪，為累犯，參酌司法
    院釋字第775號解釋意旨，就現行刑法第47條第1項規定加重
    最高本刑部分並未宣告違憲，只有在無法適用刑法第59條在
    內之減刑規定，法院認為個案應量處最低法定刑，否則將有
    違罪刑相當之情形下，方應依上開解釋意旨權衡，裁量不加
    重最低本刑，並宣告最低本刑（最高法院108年度台上字第3
    38、976、1491號判決意旨參照），衡酌被告未因前案徒刑
    執行完畢而有所警惕，猶故意再犯本案犯罪，可認其有特別
    惡性及對刑罰反應力薄弱，是本案適用刑法第47條第1項規
    定加重最低本刑結果，並無前揭解釋文所載致被告所受刑罰
    超過其所應負擔罪責之過苛而牴觸憲法之情事，應加重其刑
    。
(二)爰審酌被告之犯罪動機，且於犯後否認犯行，未見悔意，及
    其高中畢業、目前從事工地粗工工作、未婚之智識程度、生
    活狀況等一切情狀，量處如主文所示之刑，及諭知易科罰金
    之折算標準，以示懲儆。
三、被告所持木棍1支，並未扣案，且因被告否認犯行，依卷內
    事證尚無從認定係被告所有之物，自不予宣告沒收之。
據上論斷，應依刑事訴訟法第299條第1項前段，判決如主文。
本案經檢察官周盟翔偵查起訴、檢察官黃慶瑋到庭執行職務　　
中　　華　　民　　國　　109 　年　　12　　月　　22　　日
　　　　　　　　　刑事第十二庭  法　官　莊政達
以上正本證明與原本無異。
如不服本判決應於收受本判決後20日內向本院提出上訴書狀，並
應敘述具體理由。其未敘述上訴理由者，應於上訴期間屆滿後20
日內向本院補提理由書狀（均須按他造當事人之人數附繕本）「
切勿逕送上級法院」。 
  　　　　　　　　　　　　　　　書記官　歐慧琪
中　　華　　民　　國　　109 　年　　12　　月　　22　　日
附錄本案論罪科刑法條：　　　　　　　　　
中華民國刑法第354條
毀棄、損壞前二條以外之他人之物或致令不堪用，足以生損害於
公眾或他人者，處2年以下有期徒刑、拘役或1萬5千元以下罰金
。